da: Kunst og underholdning > Hobby og håndarbejde > Håndarbejde og hobby > Tilbehør til værktøjer til håndarbejde > Spinderok – tilbehør: Spolestøtter; Spoleoprullere; Bobbins; Bremsebånd; Drivbånd; Drivhjul; Flyerkroge; Flyersæt; Spoleholdere; Niddy Noddies; Åbningskroge; Forhold; Skein-oprullere; Spinnerkontrolkort; Spindeolie; Spændingsknapper; Trådgribere; Hvirvler; Garnskift
fr: Arts et loisirs > Loisirs et arts créatifs > Loisirs créatifs > Accessoires d’outils pour loisirs créatifs > Accessoires pour rouet: Repose-canette; Enrouleurs de canette; Bobines; Bandes de frein; Épingliers; Roues de rouet; Crochets d’épinglier; Kits d’épinglier; Lazy Kates; Mandrins; Crochets à orifices; Ratios; Enrouleurs d’écheveaux; Cartes de contrôle de rouet; Huile de filature; Boutons de tension; Pinces à pédale; Spires; Guindres de fil
zh-TW: 藝術/娛樂 > 嗜好和創作藝術 > 藝術品和手工藝品 > 手工藝工具配件 > 紡車配件: 線軸架; 捲線器; 繞線軸; 制動器帶; 驅動帶; 驅動輪; 錠翼鉤; 錠翼工具包; 線軸固定架; 整線架; 孔眼掛鉤; 齒數調整器; 捲紗器; 紡車控制卡; 紡絲油; 張力旋鈕; 踏板防滑墊; 紡輪; 絞紗框
fi: Taide ja viihde > Harrastukset ja taiteet > Taide ja askartelu > Askarteluvälineiden lisätarvikkeet > Rukin lisätarvikkeet: Puolatelineet; Puolakelaimet; Puolat; Pantajarrut; Ajopannat; Vetopyörät; Kierrekoukut; Puolainsetit; Puolapidikkeet; Kerijälaitteet; Aukkokoukut; Suhdat; Puolaimet; Kehruukoneen ohjauskortit; Kehruuöljy; Kiristysnupit; Polkimet; Rullat; Vyyhdinpuut
th: ศิลปะและความบันเทิง > งานอดิเรกและศิลปะสร้างสรรค์ > ศิลปะและงานฝีมือ > อุปกรณ์เครื่องมืองานศิลปะและงานฝีมือ > อุปกรณ์เครื่องปั่นด้าย: ที่พักหลอดด้าย; เครื่องกรอด้าย; หลอดด้าย; สายเบรค; สายปั่น; ล้อปั่น; ตะขอเกี่ยวปีกกา; ชุดปีกกา; อุปกรณ์กรอด้าย; ไม้พันด้าย; ตะขอเกี่ยวด้ายเพื่อปั่น; ที่แบ่งอัตราส่วน; เครื่องม้วนกรอด้าย; การ์ดควบคุมเครื่องปั่น; น้ำมันปั่น; ลูกบิดปรับความตึง; ด้ามจับจักรถีบ; หลอดแกนปั่นด้าย; กรอบขึงด้าย
sk-SK: Umenie a zábava > Záľuby a tvorivé dielne > Výtvarná dielňa > Príslušenstvo nástrojov pre výtvarnú dielňu > Príslušenstvo pre kolovrat: Opierky pre cievky; Navíjačky cievok; Cievky; Brzdové pásy; Hnacie pásy; Hnacie kolesá; Závesné háčiky; Súpravy háčikov; Ručný navíjač priadze; Pletací dáždnik; Drevený navliekací háčik; Pomery; Navíjačky klbka; Kontrolné navíjacie kartičky; Navíjací olej; Napínacie gombíky; Nožné kliešte; Závity; Nástroje na odvíjanie priadze
de: Kunst & Unterhaltung > Hobby & Kunst > Kunsthandwerk & Hobby > Zubehör für Kunst- & Bastelwerkzeuge > Spinnzubehör: Garnhalter; Garnwickler; Garnspulen; Bremsbänder; Antriebsriemen; Antriebsräder; Haken für Spinnflügel; Spinnflügel-Sets; Spulenhalter; Handhaspeln; Einzugshaken; Verhältnisse; Strangwickler; Spinner-Kontrollkarten; Schmälzmittel; Spannungsknöpfe; Trittbrett; Spindelringscheiben; Garnhaspel
zh-CN: 艺术与娱乐 > 爱好/艺术创作 > 手工艺品 > 手工艺工具配件 > 纺车配件: 梭架; 绕线器; 线轴; 制动带; 传动带; 驱动轮; 锭壳钩; 锭壳套件; Lazy Kates; Niddy Noddies; 孔钩; 齿速比; 绞纱机; 纺车控制卡; 纺纱油; 张力旋钮; 踏板夹具; 锭盘; 纱线框
bg-BG: Изкуства и развлечения > Хобита и творчески изкуства > Изкуства и творчество > Творчески инструменти и аксесоари > Аксесоари за чекръци: Стойки за макари; Навивачи на макари; Макари; Спирачни ремъци; Задвижващи ремъци; Задвижващи колела; Куки за окачване; Комплекти куки; Стойка за макари; Уред за навиване на прежда; Куки за предене; Редуктори; Уред за навиване на чилета; Контролни карти за предене; Смазочно масло; Дръжки за регулиране на напрежението; Накладки за педали; Шайби; Уреди за навиване на прежда
ja: 芸術・エンターテイメント > 趣味・コレクション > クラフト・アート > アート・クラフト関連用品 > 糸車関連用品: ボビンレスト; ボビンワインダー; ボビン; ブレーキベルト; ドライブベルト; 駆動輪; フライヤーフック; フライヤーキット; レイジーケイト; ニディノディー; オリフィスフック; ラティオ; かせホルダー; スピナーコントロールカード; 紡績油; テンションノブ; 足踏みミシングリッパー; うずまき; 巻取機
ro-RO: Artă și divertisment > Hobby-uri și artă > Artizanat > Accesorii pentru instrumente folosite pentru artă/artizanat > Accesorii pentru roată: Suporturi mosor; Bobinatoare mosor; Mosoare; Benzi de frână; Benzi de transmisie; Roți motrice; Cârlige roată de tors; Seturi cârlige; Ramă mosoare; Suport sculuri; Cârlige orificii; Raporturi; Bobinatoare scul; Carduri de control filator; Ulei filare; Mânere de tensionare; Elemente de aderență pedală; Spirale; Tamburi fire
pt-BR: Artes e entretenimento > Hobbies e artes > Arte e artesanato > Acessórios para ferramentas de artesanato e de arte > Acessórios para rodas de fiar: Descansos de bobina; Enroladores de bobina; Bobina; Bandas de freio; Bandas de acionamento; Rodas de acionamento; Ganchos para tear; Kits para tear; Lazy Kates; Sarilhos; Ganchos de orifício; Proporções; Enroladores de novelos; Cartões de controle para fiação; Óleo para tear; Botões de tensão; Garras de pedal; Fusaiolas; Andorinhões de fios
el: Τέχνες & Ψυχαγωγία > Χόμπι & Δημιουργικές Τέχνες > Τέχνες & Χειροτεχνίες > Αξεσουάρ εργαλείων τέχνης & χειροτεχνίας > Αξεσουάρ τροχού γνεσίματος: Βάσεις μπομπίνας; Μπομπινουάρ; Μπομπίνες; Ζώνες φρένων; Ζώνες κίνησης; Τροχοί κίνησης; Άγκιστρα Flyer; Κιτ Flyer; Lazy Kates; Niddy Noddies; Άγκιστρα οπής; Αναλογίες; Μπομπινουάρ Skein; Κάρτες ελέγχου κλώσης; Λάδι κλώσης; Κουμπιά ρύθμισης τάσης; Λαβές πεντάλ; Σπείρες/ελικώσεις; Κλωστήρια νήματος
sv: Konst och underhållning > Hobby och skapande > Hantverk och hobbyer > Tillbehör till konst- och hobbyverktyg > Tillbehör till spinnrockar: Spolstöd; Spolvindor; Spolar; Bromsband; Drivband; Drivhjul; Öglekrokar; Öglesats; Spolhållare; Härvlar; Öppningskrokar; Förhållanden; Nystvindor; Spinnkontrollkort; Spinnolja; Spänningsknappar; Tramphållare; Virvlar; Garnvindor
nl: Kunst en entertainment > Hobby's en creatieve vaardigheden > Handwerk en hobby's > Accessoires voor kunst- en hobbygereedschap > Accessoires voor spinnewielen: Spoelsteunen; Spoelopwinders; Klossen; Rembanden; Aandrijfbanden; Aandrijfwielen; Vlieghaken; Vliegkits; Lazy kates; Niddy noddy's; Openingshaken; Verhoudingen; Strengenopwinders; Spinnercontrolekaarten; Spinolie; Spanningsknoppen; Trapgrijpers; Whorls; Draadgarenkloppers
pt-PT: Artes e lazer > Passatempos e artes criativas > Artes e trabalhos manuais > Acessórios de ferramentas para artes e trabalhos manuais > Acessórios de roda giratória: Suporte de canela; Caneleiros; Canelas; Faixas de travão; Correias; Rodas motrizes; Ganchos de flyer; Kits de flyer; Lazy Kates; Niddy Noddies; Ganchos de orifício; Índices; Enroladores Skein; Cartões de controlo de sarilho; Óleo de sarilho; Botões de tensão; Aderência de pedal; Espirais; Dobadouras
sl-SI: Kultura in zabava > Hobiji in ustvarjalne umetnosti > Umetnost in ročna dela > Dodatki za orodje za umetniško ustvarjanje in ročna dela > Dodatki za kolovrat: Podloge za navoje za sukanec; Orodja za navijanje navojev za sukanec; Navoji za sukanec; Zavorni trakovi; Pogonski trakovi; Pogonska kolesa; Kavlji za letve; Kompleti letev; Stojala za tuljave; Navijalci preje; Kavlji za niti; Razmerja; Navijalci sukanca; Pripomočki za preverjanje preje; Olja za vretena; Napenjalni gumbi; Oprijemi za stopalke; Koluti; Držala za prejo
tr: Sanat ve Eğlence > Hobiler ve Sanatsal Çalışmalar > Sanatlar ve El İşleri > Sanat ve El İşi Araç Aksesuarları > Çıkrık Aksesuarları: Bobin Dayanağı; Bobin Sarıcılar; Makaralar; Fren Bantları; Tahrik Bantları; Tahrik Tekerlekleri; Fitil Kancaları; Fitil Setleri; İplik Tutucu; Niddy Noddie; Orifis Kancaları; Oranlar; Çile Sarıcılar; Çıkrık Kontrol Kartları; Çıkrık Yağı; Gergi Düğmeleri; Pedal Tutucular; Ağırşaklar; Yün İplik Swift'leri
es: Arte y ocio > Hobbies y artes creativas > Manualidades > Accesorios para herramientas de manualidades > Accesorios para rueca: Reposabobinas; Bobinadoras; Bobinas; Cintas de freno; Correas de transmisión; Ruedas motrices; Ganchos deslizantes flyer; Kits de ganchos deslizantes flyer; Sostenes para bobinas; Devanadoras niddy-noddy; Ganchos tipo rosca; Ratios; Bobinadores de madejas; Tarjetas de control giratorias; Aceite para hilar; Perillas de tensión; Suelas antideslizantes para pedales; Ruedas de huso; Carretes de hilo
cs: Umění a zábava > Hobby, hudba a výtvarné umění > Řemesla a koníčky > Příslušenství k hobby pomůckám > Kolovrátky – příslušenství: Držáky bobiny; Navíječky kuželových cívek; Kuželové cívky; Brzdové pásy; Hnací pásy; Hnací kolečka; Háčky křídel; Sady křídel; Seskávací stojánky; Motovidla; Háčky; Kladky; Přadeno; Měrky a pravítka; Mazací olej; Napínací knoflíky; Unašeče pedálu; Vřetena; Snovadla příze
ko: 아트/엔터테인먼트 > 취미/예술 > 미술/공예 > 미술/공예 도구 부대용품 > 물레 부대용품: 보빈 레스트; 밑실감개; 보빈; 브레이크 밴드; 드라이브 밴드; 드라이브 휠; 플라이어 후크; 플라이어 키트; 레이지 케이트; 니디노디; 실걸이 후크바늘; 회전 비율; 타래감개; 스피너 컨트롤 카드; 휠 오일; 장력 조절 손잡이; 발판 그리퍼; 가락바퀴; 털실 스위프트
ru: Искусство и развлечения > Хобби и творчество > Искусство и рукоделие > Аксессуары для инструментов для художественных работ и рукоделия > Аксессуары для прялок: Упоры для катушек; Моталки для катушек; Катушки; Тормозные ремни; Приводные ремни; Колеса для прялок; Крючки для рогульки; Рогульки в сборке; Моталки Lazy Kate; Моталки Niddy-Noddy; Крючки для прядильных отверстий; Передаточные колеса; Пасмовые моталки; Линейки пряхи; Масло для прялок; Ручки для регулировки натяжения; Колодки для педалей; Шкивы; Мотовила для пряжи
en: Arts & Entertainment > Hobbies & Creative Arts > Arts & Crafts > Art & Crafting Tool Accessories > Spinning Wheel Accessories: Bobbin Rests; Bobbin Winders; Bobbins; Brake Bands; Drive Bands; Drive Wheels; Flyer Hooks; Flyer Kits; Lazy Kates; Niddy Noddies; Orifice Hooks; Ratios; Skein Winders; Spinner Control Cards; Spinning Oil; Tension Knobs; Treadle Grippers; Whorls; Yarn Swifts
lt-LT: Menai ir pramogos > Hobiai ir menai > Menai ir amatai > Menų / amatų įrankių priedai > Verpimo ratelių priedai: Ričių atramos; Pervijimo mašinos; Ritės; Stabdymo juostos; Pavaros juostos; Varomieji ratai; Sparno kabliukai; Sparno rinkiniai; Ričių laikikliai; Verpalų vyniotuvai; Verpimo kabliukai; Perdavimo santykiai; Sruogų suktuvai; Verpimo ratelio valdymo kortelės; Verpimo aliejus; Įtempimo rankenėlės; Pakojo griebtuvai; Verpimo svareliai; Verpalų suktuvai
vi: Nghệ thuật và giải trí > Sở thích và nghệ thuật sáng tạo > Đồ thủ công mỹ nghệ > Phụ kiện dụng cụ thủ công mỹ nghệ > Phụ kiện guồng xe sợi: Giá đỡ suốt chỉ; Máy cuộn suốt chỉ; Suốt chỉ; Đai thắng; Đai dẫn động; Bánh xe truyền động; Móc trục dẫn chỉ; Bộ trục dẫn chỉ; Giá để suốt chỉ; Dụng cụ cuộn chỉ; Móc bắt chỉ; Tỷ lệ; Máy cuộn chỉ; Thẻ đo độ dày sợi; Dầu chuốt sợi; Núm căng sợi; Dụng cụ kẹp bàn đạp; Con lăn cọc sợi; Guồng chéo
it: Arte e svago > Hobby e arti creative > Artigianato e hobby > Accessori di strumenti per hobby e artigianato > Accessori per filatoi: Supporti per bobine; Avvolgitori per bobine; Bobine; Fasce dei freni; Fasce di azionamento; Ruote motrici; Ganci per volantini; Kit di volantini; Kate pigre; Niddy Noddies; Ganci per orifizio; Rapporti; Avvolgitori per matasse; Carte di controllo del filatore; Olio per filatura; Manopole di tensione; Pinze a pedale; Vortici; Rondoni di filato
nb: Kunst og underholdning > Hobby og kreativitet > Kunst og håndverk > Verktøytilbehør for kunst og håndverk > Tilbehør til dreiehjul: Spolehviler; Spoletrekkere; Trådsneller; Bremsebånd; Drivbånd; Drivhjul; Vingekroker; Matesett; Late Kates; Niddy Noddies; Åpningskroker; Drev; Hespemaskiner; Spinnerkontrollkort; Spinnerolje; Spenningsknotter; Tråkkegripere; Hvirvler; Garnswifter
hr-HR: Umjetnost i zabava > Hobiji i kreativne umjetnosti > Umjetnost i rukotvorine > Dodaci za pribor za umjetnost/rukotvorine > Dodaci za kolovrat: Oslonci za špule; Namotači za špule; Špule; Kočne trake; Pogonske trake; Pogonski kotači; Kuke za pretpredilice; Setovi pretpredilica; Držači za vretena; Motavila; Kuke za otvor; Omjeri; Namotači za namotke; Kartice za kontrolu predilice; Ulje za predenje; Napinjači; Hvatači pedala; Glave špula; Karuseli za pređu
hu: Művészet és szórakoztatás > Hobbik és kreatív művészet > Művészet és barkácsolás > Művészeti és kézművesszerszám-kiegészítők > Forgókerék-kiegészítők: Cérnaorsótartók; Cérnaorsó-tekercselők; Cérnaorsók; Fékszíjak; Hajtószíjak; Hajtókerekek; Forgatóhorgok; Forgatókészletek; Lazy Kate-ek; Fonaltekercselők; Nyíláshorgok; Forgók; Tekercselőgépek; Forgó-vezérlőkártyák; Forgóolaj; Feszítőgombok; Taposófogók; Örvények; Fonalforgatók
pl: Sztuka i rozrywka > Hobby i sztuki piękne > Sztuka i rękodzieło > Akcesoria do narzędzi dla artystów i rękodzielników > Akcesoria do kołowrotków: Podpórki dla szpulek; Nawijarki szpulek; Szpulki; Cięgna hamulca; Cięgna napędowe; Koła napędowe; Haczyki z przelotką; Zestawy przelotek; Szpularze (lazy kate); Motowidła; Haczyki; Kółka o różnej średnicy; Nawijarki przędzy; Karty do kołowrotków; Olej do kołowrotków; Gałki napinające; Nakładki na pedały; Kółka pasowe; Uchwyty na przędzę